# 城投公司安置房代建的会计处理

提问人：yry3183 时间：2020-04-19 01:05:02
请陈版主指教：政府融资平台公司为政府提供棚户区改造服务，公司通过招拍挂方式取得土地使用权，并做为项目建设主体建造安置房，后由政府回购。政府回购价格一般为成本加成法，即10%至15%的毛利率。安置房不得对外出售。请问如何理解该项业务的风险和报酬转移时点，是按时点确认，即移交房屋时确认？还是按照完工进度确认？根据新的收入准则，似也支持按时段确认，但是土地成本该如何转出？需要区分为两项履约义务，即转让土地和提供建造劳务？请赐教！！

回答人：chenyiwei
这种问题根据不同的合同条款和事实背景可能有不同的处理结果，建议参考证监会会计部组织编写的《上市公司执行企业会计准则案例解析（ 2019 ）》中的“案例6-06 回迁房的收入确认”。
政府融资平台公司在 2020 年度应该还没有执行新收入准则。在此情况下，应根据《企业会计准则解释第 3 号》第六条的规定判断石佛满足在一段时间内确认收入（即“建造合同模式”）的条件。
此类情况下获取土地使用权只是一个为满足合规性要求的程序，故不应单独确认转让土地的收入。
另外，建议谨慎考虑本案例中的城投公司是否为建造安置房的主要责任人，合理、谨慎地判断应采用总额法还是净额法确认收入。